【裁判字號】    92,聲判,42
【裁判日期】    921211
【裁判案由】    聲請交付審判
【裁判全文】
臺灣桃園地方法院刑事裁定                          九十二年度聲判字第四二號
    聲  請  人  丙○○
    代  理  人  戴文進律師
    被      告  甲○○
右列聲請人因被告過失致死案件，經臺灣桃園地方法院檢察署檢察官於九十二年三月
二十三日以九十一年度偵字第一０五九九號處分不起訴，聲請人聲請再議，經臺灣高
等法院檢察署於九十二年五月九日以九十二年度上聲議字第二０七０號處分書駁回再
議，聲請人聲請交付審判，本院裁定如左：
    主    文
聲請駁回。
    理    由
一、本件聲請交付審判意旨：詳如附件。
二、按告訴人不服上級法院檢察署檢察長或檢察總長認再議為無理由而駁回之處分者
    ，得於接受處分書後十日內委任律師提出理由狀，向該管第一審法院聲請交付審
    判；法院認為交付審判之聲請不合法或無理由者，應駁回之；又法院為前項裁定
    前得為必要之調查，刑事訴訟法第二百五十八條之一、第二百五十八條之三第二
    項前段、第三項，分別定有明文。次按向法院聲請交付審判係對於「檢察官不起
    訴或緩起訴裁量權」制衡之一種外部監督機制，法院僅在就檢察官所為不起訴或
    緩起訴之處分是否正確加以審查，以防止檢察機關濫權，依此，法院就聲請交付
    審判案件之審查，所謂「得為必要之調查」，其調查證據之範圍，自應以偵查中
    曾顯現之證據為限，不可就告訴人新提出之證據再為調查，亦不可蒐集偵查卷以
    外之證據，合先敘明。
三、本件聲請人即告訴人丙○○於收受台灣高等法院檢察署之處分書後，遂委任戴文
    進律師為代理人敘明不服之理由於九十二年五月二十八日向本院聲請交付審判，
    程序上於法並無不合，首應敘明。
四、經查：本件聲請人即告訴人丙○○以被告乙○○（就被告乙○○聲請交付審判部
    分業經撤回）涉有肇事遺棄罪嫌，甲○○涉有過失傷害罪嫌，向臺灣桃園地方法
    院檢察署檢察官提出告訴，經該署檢察官偵查後，以告訴人丙○○即被害人李兆
    隆之配偶於本檢察官訊問時自承：李兆隆送醫時係肋骨斷五根但內臟未破裂，腹
    部有瘀青，其他係擦傷等語。則自被害人之傷勢觀之，顯難認受有遭車輛碾壓之
    傷害。而證人李詩吟即當時目擊車禍發生經過之人到庭證稱：李兆隆人車倒地後
    就與機車滑行至對向車道，但李兆隆最後係倒在靠路面中線附近，甲○○之機車
    係騎在靠道路外側車道，又李兆隆倒下之後，位置就再沒移動過，也沒有被先前
    倒地的機車撞到等語。是從被告甲○○車輛行經路線及被害人倒地位置觀之，被
    告甲○○撞及被害人之可能性亦甚小；又被害人如遭被告甲○○機車再次撞及，
    應會挪移倒地位置，然被害人倒臥路中後均未再移動。綜觀上情，被告甲○○辯
    稱未撞到被害人之辯詞，核與跡證相符，應堪採信。是尚難以告訴人之指述，遽
    論被告甲○○過失傷害犯行。此外復查無其他積極事証，足認被告等有何犯行，
    揆諸首揭法條及判例要旨，應認被告等罪嫌尚有不足，而為不起訴處分。聲請人
    不服提起再議後，台灣高等法院檢察署書面審查後，另以聲請人丙○○於偵查時
    自承：李兆隆送醫時係肋骨斷五根但內臟未破裂，腹部有瘀青，其他係擦傷等語
    ，又觀附卷之九十一年五月九日長庚紀念醫院李兆隆診斷書記載「頭部外傷，右
    前額、右手肘及右中指撕裂傷，身體多處擦傷」等情，則自被害人之傷勢觀之，
    被害人似未見受有遭車輛碾壓之傷害。再證人李詩吟到庭證稱：李兆隆人車倒地
    後就與機車滑行至對向車道，但李兆隆最後係倒在靠路面中線附近，甲○○之機
    車係騎在靠道路外側車道，李兆隆倒下之後，位置就再沒移動過，也沒有被先前
    倒地的機車撞到等語。是從被告甲○○車輛行經路線及被害人倒地位置觀之，被
    告甲○○撞及被害人之可能性亦甚小；又被害人如遭被告甲○○機車再次撞及，
    應會挪移倒地位置，然被害人倒臥路中後均未再移動。綜觀上情，被告甲○○辯
    稱未撞到被害人之辯詞，核與跡證相符，應堪採信。聲請人再議聲請核係臆測之
    詞，揆諸首揭說明，實難僅憑聲請人片面指訴而入人罪。原檢察官偵查結果，認
    被告等罪嫌不足，依法為不起訴處分，認事用法，並無違誤，因認聲請人之再議
    為無理由而為再議駁回之處分，經本院依職權調取台灣桃園地方法院檢察署檢察
    官九十一年度偵字第一０五九九號偵查卷核閱屬實，並有台灣桃園地方法院檢察
    署檢察官九十一年度偵字第一０五九九號不起訴處分書及臺灣高等法院檢察署九
    十二年度上聲議字第二０七０號處分書附卷可稽。
五、經查：聲請人前揭聲請交付審判之理由，核其意旨，無非在於指摘上開不起訴處
    分書中有關證人即告訴人李兆隆、李詩吟之證詞如何不可採，以及依台灣省桃園
    縣區車輛行車事故鑑定委員會鑑定意見書中所載之事實經過，推論被告甲○○騎
    乘機車有碰撞被害人李兆隆云云，惟全然未就被告甲○○涉有何過失提供積極之
    證據，並與其聲請再議之理由無異，且均已經檢察官於不起訴處分書及駁回再議
    聲請處分書中一一詳陳在案，俱如前述，且其採證之方式、論理之原則，並無何
    悖於論理法則與經驗法則之處。此外，經本院詳查全卷，復未發見有何足可證明
    被告甲○○就本件車禍有何過失之事證，是原檢察官及臺灣高等法院檢察署檢察
    長均認被告之犯罪嫌疑不足，分別予以不起訴處分及駁回再議之聲請，於法尚無
    違誤。聲請意旨僅以主觀臆測，對於上開處分漫加指摘聲請交付審判，非有理由
    ，自應予駁回。據上論斷，應依刑事訴訟法第二百五十八條之三第二項前段，裁
    定如主文。
中      華      民      國    九十二    年     十二     月     十一     日
                              臺灣桃園地方法院刑事第十二庭
                                  審判長法  官  游紅桃
                                        法  官  王美玲
                                        法  官  黃永定
右正本證明與原本無異。
不得抗告。
                                        書記官  施春祝
中      華      民      國    九十二    年     十二     月     十一     日


司法院資訊處製作；財團法人民間司法改革基金會備份。
